# 土地增资

提问人：快乐的 CPA 时间：2011-12-07 10:30:57
请假各位大侠：企业以土地向子公司增资，该土地账面价值 400 万，评估值 600 万，验资报告确定以 600 万元增加子公司实收资本。
假设企业执行会计制度。问 1 、投资方是以账面值 400 万记长期股权投资？还是视同销售，以 600 万记长期股权投资，差额作为处置无形资产收益计入营业外收入？ 2 、如果是以 400 万计入长期股权投资，合并报表时如何处理差异 200 万？ 3 、假设企业执行新准则，账务处理有何不同？ 假设企业执行企业会计制度 谢谢！

回答人：chenyiwei
回复 快乐的CPA 的帖子
原制度下，按照财会[2003]10号文第十一条处理，初始投资成本为原帐面价值 400 万，该 400 万与在被投资企业净资产中所占份额之间的差额在权益法核算中调整资本公积处理（股权投资贷差）。
新准则下需区分有无商业实质处理。这个问题在本版面上已经讨论过很多次。